# 关于非同一控制下企业合并中被购买方因政府补助确认的递延收益在购买日的确认问题

提问人：zhangle303 时间：2023-08-08 14:26:49
求助各位大神，在审计实务中以下角度应如何理解：
关于非同一控制下企业合并中被购买方因政府补助确认的递延收益在购买日的确认问题：
将政府补助分类为与资产相关的政府补助，采用总额法确认为递延收益，且在相关资产的预计使用年限内进行摊销的情形下，在购买日，被购买方并不存在需要返还政府补助款项的现实义务的，购买方不应将与该政府补助相关的递延收益单独确认为一项可辨认负债，否则也会影响商誉的初始确认金额。而且以后年度，购买方合并财务报表中也不存在该递延收益摊销所形成的其他收益。
困惑 1 ：购买日，购买方不应将与该政府补助相关的递延收益单独确认为一项可辨认负债，也就是说直接增加了被购买方的可辨认净资产价值？从而会直接减少确认的商誉金额？
困惑 2 ：“以后年度，购买方合并财务报表中也不存在该递延收益摊销所形成的其他收益”，这句话该如何理解？
我的理解：实际在购买日该递延收益已经默认不确认为一项负债，直接增加了可辨认净资产价值（相当于直接计入了所有者权益内），后续期间的合并报表内已摊销该递延收益形成的其他收益在合并报表内调整冲回：借：其他收益 贷：递延收益。
困惑 3 ：如果该项政府补助不是与资产相关的，而是与收益相关的政府补助，是否也是相同操作？并不单独确认为一项可辨认负债？
困惑 4 ：如果困惑 3 的回答是“被购买方与收益相关的政府补助在购买日并不单独确认为一项可辨认负债”，被购买方公司的日常操作为“将应确认的递延收益与相关成本的差额以净额法确认为收入”，那后续期间的合并报表内应如何调整？借：营业收入 贷：递延收益？（这样调整会直接减少合并财务报表的总收入，相当于把被购买方的营业收入直接冲减为负数，因为被购买方是以净额法确认为收入的）

回答人：chenyiwei
1 、是。可以理解为：该项可辨认负债于购买日的公允价值（未来需支付金额的折现值）为零。
2 、合并报表层面的摊销（其他收益）应冲回，但不应导致最终合并结果中重新出现其他收益。你的抵销分录中贷记递延收益的金额，最终仍会被抵销掉。
3 、是。
4 、政府补助和营业收入这两者是不能兼容的，请注意核对为何会出现将递延收益摊销额计入营业收入的情况，即使是在被收购方自身个别报表层面，很可能也不是恰当的。